【裁判字號】    97,訴,1955
【裁判日期】    970818
【裁判案由】    違反毒品危害防制條例
【裁判全文】
臺灣彰化地方法院刑事判決              97年度訴字第1955號
公  訴  人  臺灣彰化地方法院檢察署檢察官
被      告  甲○○
上列被告因違反毒品危害防制條例案件，經檢察官提起公訴（97
年度毒偵字第2035號、第2530號），經本院合併審理後，逕以簡
式審判程序判決如下：
    主  文
甲○○所犯如附表所示之罪，應處如附表所示之刑。主刑部分應
執行有期徒刑壹年貳月。
    犯罪事實及理由
一、犯罪事實部分：
    甲○○前曾於民國87年間，因違反槍砲彈藥刀械管制條例等
    案件，經本院以87年度訴字第846 號，判處應執行有期徒刑
    7 年3 月確定，入監執行後，於91年8 月12日假釋付保護管
    束出監，且於94年8 月7 日假釋期滿未經撤銷以已執行完畢
    論。其另於94年間，因施用毒品案件，經本院以94年度毒聲
    字第721 號送觀察勒戒後，認有繼續施用毒品之傾向，再經
    本院以94年度毒聲字第930 號裁定，令入戒治處所施以強制
    戒治，於95年8 月15日執行完畢釋放。詎其仍不知悔改，於
    強制戒治執行完畢釋放後5 年內，復分別基於施用第一級毒
    品海洛因之各別犯意，及施用第二級毒品甲基安非他命之各
    別犯意，分別於附表所示之時間、地點，以附表所示之施用
    方式，施用第一級毒品海洛因2 次及施用第二級毒品甲基安
    非他命2 次。嗣因附表所示之查獲經過始查知上情。
二、被告甲○○於本院準備程序中，就上揭犯罪事實均為有罪之
    陳述，且所犯係死刑、無期徒刑、最輕本刑為3 年以上有期
    徒刑以外之罪，經本院合議庭依刑事訴訟法第273 條之1 第
    1 項之規定，裁定由受命法官1 人獨任進行簡式審判程序。
三、本案證據：
    (一)彰化縣警察局和美分局97年5 月8 日委託檢驗尿液代號與
      真實姓名對照表1 紙（見和警分偵字第0970008249號警卷
      ）。
    (二)詮昕科技股份有限公司97年5 月23日濫用藥物尿液檢驗報
      告1紙（見97年度毒偵字第2035號卷第6頁）。
    (三)彰化縣警察局和美分局查獲涉嫌毒品危害防制條例毒品初
      步檢驗報告單1 紙（見和警分偵字第0970008249號警卷）
      。
    (四)甲基安非他命5包（毛重4.84公克）。
    (五)吸食器1組。
    (六)彰化縣警察局和美分局委託檢驗尿液代號與真實姓名對照
      認證單1 紙（見和警分偵字第09700010356 號警卷第9 頁
      ）。
    (七)詮昕科技股份有限公司97年6 月20日濫用藥物尿液檢驗報
      告1紙（見97年度毒偵字第2530號卷第12頁）。
    (八)行政院衛生署草屯療養院草療鑑字第0970005530號鑑定書
      1紙（見97年度毒偵字第2530號卷第13頁）。
    (九)海洛因1包（驗餘淨重0.3390公克）。
    (十)被告於本院之自白。
    (十一)臺灣高等法院被告前案紀錄表。
四、應依刑事訴訟法第273條之1第1項、第 299條第1項前段、第
    310 條之2 、第454 條第1 項，毒品危害防制條例第10條第
    1 項、第2 項、第18條第1 項前段，刑法第11條、第47條第
    1項、第51條第5 款、第38條第1項第2款，判決如主文。
五、如不服本判決，應於判決送達後10日內，向本院提出上訴狀
    （須附繕本），上訴於臺灣高等法院臺中分院。
本案經檢察官林宏昌到庭執行職務。
中    華    民    國    97    年    8     月    18    日
                  刑事第五庭    法  官  簡婉倫
以上正本證明與原本無異。
如不服本判決，應於判決送達後10日內，向本院提出上訴書狀，
上訴書狀應「敘述具體上訴理由」，並按他造當事人之人數附繕
本。「切勿逕送上級法院」。
中    華    民    國    97    年    8     月    18    日
                                書記官  林盛輝
附錄本案論罪科刑法條
毒品危害防制條例第10條
施用第一級毒品者，處 6 月以上 5 年以下有期徒刑。
施用第二級毒品者，處 3 年以下有期徒刑。
附表：
┌─┬────┬───────┬───────┬───────────────┬───────────┐
│編│ 時  間 │  地      點  │  施 用 方 式 │     查    獲    經    過     │   應 處 之 罪 刑     │
│號│        │              │              │                              │                      │
├─┼────┼───────┼───────┼───────────────┼───────────┤
│1 │97年5 月│其位於彰化縣伸│以將海洛因摻入│嗣經警於97年5 月8 日上午8 時20│甲○○施用第一級毒品，│
│  │8 日    │港鄉海尾村海尾│香煙內燒烤吸煙│分，持本院核發之搜索票，至其左│累犯，處有期徒刑柒月。│
│  │        │路105之4號住處│方式          │址住處進行搜索，當場查扣與其施│                      │
│  │        │              │              │用海洛因無關之甲基安非他命 5包│                      │
│  │        │              │              │（毛重4.84公克），及吸食器 1組│                      │
├─┼────┼───────┼───────┼───────────────┼───────────┤
│2 │97年5 月│其位於彰化縣伸│以將甲基安非他│嗣經警於97年5 月8 日上午8 時20│甲○○施用第二級毒品，│
│  │8 日上午│港鄉海尾村海尾│命置於其所有之│分，持本院核發之搜索票，至其左│累犯，處有期徒刑肆月，│
│  │8 時20分│路105之4號住處│玻璃吸食器內，│址住處進行搜索，當場查扣其同時│扣案之甲基安非他命伍包│
│  │許      │              │下方以火燒烤吸│購入，已供其施用部分後剩餘之甲│（毛重肆點捌肆公克），│
│  │        │              │煙方式        │基安非他命5包 （毛重4.84公克）│沒收銷燬之，扣案之吸食│
│  │        │              │              │，及其所有，供其施用甲基安非他│器壹組沒收。          │
│  │        │              │              │命所用之吸食器1 組。          │                      │
├─┼────┼───────┼───────┼───────────────┼───────────┤
│3 │97年6 月│其位於彰化縣伸│以將海洛因摻入│嗣經警於97年6 月11日上午7 時40│甲○○施用第一級毒品，│
│  │11日或其│港鄉海尾村海尾│香煙內燒烤吸煙│分許，持本院核發之搜索票，至其│累犯，處有期徒刑柒月。│
│  │前3 日內│路105之4號住處│方式          │左址住處進行搜索，當場查扣其所│扣案之海洛因壹包（驗餘│
│  │之某一時│              │              │有，已供其於左揭時地施用部分後│淨重零點玖零公克）│
│  │點      │              │              │剩餘之海洛因1 包（驗餘淨重0.33│，沒收銷燬之。        │
│  │        │              │              │90公克）。                    │                      │
├─┼────┼───────┼───────┼───────────────┼───────────┤
│4 │97年6 月│其位於彰化縣伸│以將甲基安非他│嗣經警於97年6 月11日上午7 時40│甲○○施用第二級毒品，│
│  │11日或其│港鄉海尾村海尾│命置於其所有之│分許，持本院核發之搜索票，至其│累犯，處有期徒刑肆月。│
│  │前4 日內│路105之4號住處│玻璃吸食器內，│左址住處進行搜索，當場查扣與其│                      │
│  │之某一時│              │下方以火燒烤吸│施用甲基安非他命無關之海洛因1 │                      │
│  │點      │              │煙方式（該吸食│包。                          │                      │
│  │        │              │器業已丟棄）  │                              │                      │
└─┴────┴───────┴───────┴───────────────┴───────────┘


司法院資訊處製作；財團法人民間司法改革基金會備份。
